【裁判字號】    98,裁,498
【裁判日期】    980226
【裁判案由】    原住民族工作權保障法
【裁判全文】
最  高  行  政  法  院  裁  定
                                       98年度裁字第498號
上  訴  人  聯邦商業銀行股份有限公司
代  表  人  甲○○
                          送達代收人  乙○○
                            海路3號12樓
被 上訴 人  行政院原住民族委員會
代  表  人  丙○○
上列當事人間原住民族工作權保障法事件，上訴人對於中華民國
97年10月23日臺北高等行政法院97年度訴字第295號判決，提起
上訴，本院裁定如下：
    主  文
上訴駁回。
上訴審訴訟費用由上訴人負擔。
    理  由
一、按對於高等行政法院判決之上訴，非以其違背法令為理由，
    不得為之，行政訴訟法第242條定有明文。依同法第243條第
    1項規定，判決不適用法規或適用不當者，為違背法令；而
    判決有同條第2項所列各款情形之一者，為當然違背法令。
    是當事人對於高等行政法院判決上訴，如依行政訴訟法第24
    3條第1項規定，以高等行政法院判決有不適用法規或適用不
    當為理由時，其上訴狀或理由書應有具體之指摘，並揭示該
    法規之條項或其內容；若係成文法以外之法則，應揭示該法
    則之旨趣；倘為司法院解釋或本院之判例，則應揭示該判解
    之字號或其內容。如以行政訴訟法第243條第2項所列各款情
    形為理由時，其上訴狀或理由書，應揭示合於該條項各款之
    事實。上訴狀或理由書如未依此項方法表明，或其所表明者
    與上開法條規定不合時，即難認為已對高等行政法院判決之
    違背法令有具體之指摘，其上訴自難認為合法。
二、本件被上訴人以中興商業銀行股份有限公司(下稱中興銀行)
    標得臺北自來水事業處「委託金融機構代收水費」採購案，
    履約期間僱用員工總數逾1百人，惟進用原住民人數未達原
    住民族工作權保障法第12條第1項之標準，依同條第3項規定
    ，向中興銀行追繳原住民就業代金新臺幣(下同)3,928,320
    元。嗣被上訴人以上訴人自民國94年3月19日起概括承受中
    興銀行，應承受中興銀行之權利義務，於94年10月19日以原
    民衛字第0940031033號函，變更處分相對人為上訴人。上訴
    人不服，訴經行政院以95年4月21日院臺訴字第0950085193
    號訴願決定，將原處分撤銷，由被上訴人於2個月內另為適
    法之處分。被上訴人重為處分，以中興銀行於93年2月16日
    至94年3月18日(與上訴人合併前1日)履約期間，僱用員工總
    人數逾1百人，惟進用原住民人數未達原住民族工作權保障
    法第12條第1項之標準，乃依同條第3項規定，以96年4月24
    日原民衛字第0960020016號處分書，追繳上訴人原住民就業
    代金1,655,808元。上訴人不服，循序提起行政訴訟，經臺
    北高等行政法院97年10月23日以97年度訴字295號判決(下稱
    原判決)駁回。上訴人提起上訴，主張：原判決逕以中興銀
    行自行選擇以總行名義投標而認原處分無違平等原則，然上
    開理由僅得證明上訴人於事前得自行選擇投標廠商名義之主
    觀事由，與判斷原處分是否及如何符合平等原則並無關連，
    顯見原判決理由不備；且原判決未衡酌考量中興銀行實際履
    約情形及受接管之特殊事實，亦有不適用行政程序法第6條
    、第10條規定之判決違法。又原判決僅以原住民族工作權保
    障法第12條代金性質屬於特別公課，即認被上訴人依該法片
    面、機械性所為行政處分並無違反比例原則，顯為理由不備
    及未適用憲法、行政程序法比例原則之判決違法。再者原判
    決並未審酌中興銀行係依法受公權力接管，並配合金融政策
    維持業務，未依行政程序法第9條對中興銀行有利情形予以
    注意，顯有不適用法規之判決違法等語，雖以該判決違背法
    令為由，惟核其上訴理由，係就原審取捨證據、認定事實之
    職權行使，指摘其為不當，並就原審已論斷者，泛言未論斷
    ，而非具體表明合於不適用法規、適用法規不當、或行政訴
    訟法第243條第2項所列各款之情形，難認對該判決之如何違
    背法令已有具體之指摘。依首開規定及說明，應認其上訴為
    不合法。
三、據上論結，本件上訴為不合法。依行政訴訟法第249條第1項
    前段、第104條、民事訴訟法第95條、第78條，裁定如主文
    。
中    華    民    國    98    年    2     月    26    日
                    最高行政法院第五庭
                        審判長法官  黃  璽  君
                              法官  林  文  舟
                              法官  鄭  忠  仁
                              法官  黃  本  仁
                              法官  吳  東  都
以  上  正  本  證  明  與  原  本  無  異
中    華    民    國    98    年    2     月    26    日
                              書記官  王  福  瀛


司法院資訊處製作；財團法人民間司法改革基金會備份。
